【裁判字號】    98,裁,1872
【裁判日期】    980730
【裁判案由】    營業稅
【裁判全文】
最  高  行  政  法  院  裁  定
                                      98年度裁字第1872號
上  訴  人  台勤建設股份有限公司
代  表  人  甲○○（清算人）
被 上訴 人  財政部臺灣省北區國稅局
代  表  人  乙○○
上列當事人間營業稅事件，上訴人對於中華民國98年5月7日臺北
高等行政法院97年度訴字第2454號判決，提起上訴，本院裁定如
下：
    主  文
上訴駁回。
上訴審訴訟費用由上訴人負擔。
    理  由
一、按對於高等行政法院判決之上訴，非以其違背法令為理由，
    不得為之，行政訴訟法第242條定有明文。依同法第243條第
    1項規定，判決不適用法規或適用不當者，為違背法令；而
    判決有同條第2項所列各款情形之一者，為當然違背法令。
    是當事人對於高等行政法院判決上訴，如依行政訴訟法第
    243條第1項規定，以高等行政法院判決有不適用法規或適用
    不當為理由時，其上訴狀或理由書應有具體之指摘，並揭示
    該法規之條項或其內容；若係成文法以外之法則，應揭示該
    法則之旨趣；倘為司法院解釋或本院之判例，則應揭示該判
    解之字號或其內容。如以行政訴訟法第243條第2項所列各款
    情形為理由時，其上訴狀或理由書，應揭示合於該條項各款
    之事實。上訴狀或理由書如未依此項方法表明，或其所表明
    者與上開法條規定不合時，即難認為已對高等行政法院判決
    之如何違背法令有具體之指摘，其上訴自難認為合法。
二、緣上訴人所有坐落基隆市○○路36巷70弄7、8、9、10、11
    、12、13、14、15、16、17、18號及同路巷102弄18、20、
    22、24、26（以上均為1至7樓）、28（1至5樓）、53、55、
    59、63、65、67、69號房屋（下稱系爭房屋）共計131戶，
    於民國96年間經法院拍賣，拍定金額新臺幣（下同）
    242,105,000元（含稅），經被上訴人核定補徵營業稅額
    11,528,810元。上訴人不服，申經復查結果，未獲變更，提
    起訴願，亦遭駁回，提起行政訴訟復經原審法院判決駁回，
    遂提起上訴。
三、本件上訴人對於臺北高等行政法院判決上訴，主張：本案之
    主要爭點乃在於被上訴人未依稅捐稽徵法第44條規定要求拍
    定人（即買方）取得進項憑證而致本件稅捐債務發生，倘被
    上訴人善盡其責任，則將無本案之爭議。且本件係拍賣與一
    般買賣有別，而按「加值型及非加值型營業稅法」之精神，
    營業稅只是一種「過路性質」之收支，營業人銷售貨物時固
    要繳納銷項稅額，但同時開立發票給買受人，成為買受人之
    進項憑據，財政部收到「銷項稅額」只是暫時代收，買受人
    拿到進項發票就可以來抵銷他自己的銷項，等於是又從財政
    部手中再退還出來，故財政部並沒有淨收入，足以證明即使
    從上訴人收不到稅，財政部也沒有淨損失，是以本件自始即
    不屬於逃漏稅事件，且如果從上訴人處收到此筆稅款，則反
    而使拍定人品嘉公司獲取不當的錢財，故本件營業稅應予撤
    銷。再者，對於拍賣行為之稅捐，立法委員曾因民眾反應而
    進行96年1月10日稅捐稽徵法第6條之修正案，雖就「因拍賣
    而衍生的建物的營業稅」，因部分金融機關之反對而未能列
    入，但不能因此即抹滅財政部長期以來違法課稅之事實，為
    此上訴請求本院糾正被上訴人不當之行為，賜判「法院拍賣
    或變賣之貨物，如拍定人為金融機構或依營業稅法第四章第
    一節計算稅額之營業人，應免徵營業稅」等語，為其論據。
四、惟核原判決業已就拍賣為買賣之一種，上訴人為出賣人，即
    為營業稅之納稅義務人，且拍賣之價格明確，自應以拍賣之
    實際成交價計算稅基等，說明綦詳。上訴意旨無非一再重述
    其在原審起訴之理由，就原審取捨證據、認定事實之職權行
    使，指摘其為不當，並就原審已論斷者，泛言未論斷，或就
    原審所為論斷，泛言其論斷矛盾，而非具體表明合於不適用
    法規、適用法規不當、或行政訴訟法第243條第2項所列各款
    之情形，難認對該判決之如何違背法令已有具體之指摘。依
    首開規定及說明，應認其上訴為不合法。
五、據上論結，本件上訴為不合法。依行政訴訟法第249條第1項
    前段、第104條、民事訴訟法第95條、第78條，裁定如主文
    。
中    華    民    國    98    年    7     月    30    日
                    最高行政法院第七庭
                        審判長法官  藍  獻  林
                              法官  廖  宏  明
                              法官  張  瓊  文
                              法官  姜  素  娥
                              法官  林  文  舟
以  上  正  本  證  明  與  原  本  無  異
中    華    民    國    98    年    7     月    30    日
                              書記官  阮  思  瑩


司法院資訊處製作；財團法人民間司法改革基金會備份。
